Amara Konate

responsable commercial senior



Informations Personnelles

Adresse

75 000 Paris

Téléphone

+33 7 54 84 21 21

e-mail

konateamara753@gmail.

Linkedin

linkedin.com/in/charles

Langues

Anglais-bilingue(C2)

Allemand-courant(C1)

Informatique

Microsoft CRM et solesfore

Base de données SQL

Certifications

03/2019
certification AMOR en performance
collective
10/2014
certication AKOR en RAIkon
CLient exception

responsable commercial B28 avec dix ans d'expérience dans la gestion de comptes clients et d'equipes commerciales dans les domaines de la haute technologie (infractructures réseaux et antennes de télécommunication). Apte à gérer de vestes équipes de commerciaux tout en appliquant mon savoir-faire en stratégie de marché et d'acquisition, je suis apte à aider orange à devélopper sa clientèle B28 en ILe-de-France et dépasser ses objectifs.

Expérience Professionnelle

01/2012-05.2020

Responsable commercial B2B

cellnex telecom, paris

- Dévélopper le portefeuille commercial(B28) et fidéliser la clientèle.
- Gérer les grands comptes essentiels.
- Superviser une équipe de 20 commerciaux sédentaires et normales.
- Préparer et négocier les appels d'offres.

Résultats majeurs:

- Augmentation du chiffre d'affaires annuel de 25% en moyenne sur les 5 dernière années.
- Création d'une équipe internationale concentée sur les marchés frontalièrs.

01/2012-05.2020

Commercial B28

Dell EMC france, Paris

- Effectuer la prospection dans la France entière;
- Générer de nouveaux leads par démarchage;
- · Convevoir et négocier les contrats;
- Poste obtenu suite à un stage de fin d'études;

Résultas majeurs:

- Acquisition et fidélisation du plus gros client du marché français;
- Plus faible taux de rabais accordés de l'équipe par contrat signé;

Formation

06/2008-05.2009 Licence professionnelle commerce

Akor alternance

paris

09/2006-05.2008 BTS NRC (Négociation relation client)

Akor alternance

paris

Compétences

Gestion d'équipe commerciale d'envergure

Stratégie commerciale et de marché

Négociation et force de proposition

Grand sens du relationnel

Ouverture d'esprit

Passion pour les hautes technologies